臺灣臺南地方法院刑事判決
111年度易字第978號
公  訴  人  臺灣臺南地方檢察署檢察官
被      告  蔡朝宗



上列被告因恐嚇案件，經檢察官提起公訴（111年度營偵字第468
號），本院判決如下：
    主  文
蔡朝宗犯恐嚇危害安全罪，處拘役貳拾日，如易科罰金，以新臺
幣壹仟元折算壹日。
    事實及理由
一、犯罪事實：
　　蔡朝宗前與吳忠強因傷害案件互相提告，蔡朝宗於民國110
    年10月28日9時10分許，在臺南市○○區○○路00號新營區公所
    調解委員會，與吳忠強進行調解。詎蔡朝宗於調解過程中與
    吳忠強發生口角爭執，蔡朝宗竟基於恐嚇危害安全之犯意，
    向吳忠強恫稱：「林北很想要給你處理。（台語）」、「我
    真正會給你處理。（台語）」使吳忠強心生畏懼，致生危害
    於吳忠強之安全。案經吳忠強訴由臺南市政府警察局新營分
    局報請臺灣臺南地方檢察署檢察官偵查起訴。
二、證據名稱：
　㈠被告蔡朝宗於警詢、偵查中，坦承曾於調解時口出：「林北
    很想要給你處理。（台語）」、「我真正會給你處理。（台
    語）」之供述。
　㈡告訴人吳忠強於警詢、偵查中所為之指述。
　㈢卷存員警製作之錄音譯文、檢察官110年4月8日訊問時當庭勘
    驗錄音之筆錄、本院111年9月5日審理時勘驗錄音之筆錄。
三、被告雖於本院審理中辯稱：其不記得有無於調解程序中口出
    上開言詞，於勘驗時亦未聽聞其有口出上開言詞，且其當場
    有表示並無惡意，錄音檔內亦均為告訴人之聲音，告訴人並
    無心生畏懼云云。然：
　㈠被告確實於調解過程中口出：「林北很想要給你處理。（台
    語）」、「我真正會給你處理。（台語）」等語，除據被告
    於警詢、偵查中坦認在卷，並經檢察官及本院當庭撥放錄音
    勘驗屬實。且依卷存警詢筆錄內容，員警於製作警詢筆錄當
    時，亦曾當場撥放錄音供被告辯認，當時被告亦表示譯文內
    容與過程相符。其於本院審理中翻異前詞否認其事，自無可
    取。
　㈡依前述譯文及勘驗結果，被告所言欲「處理」之對象為告訴
    人，並非雙方發生之爭端，則被告將告訴人視為客體而欲加
    以「處理」，顯然隱含違反告訴人意願或將對其生命、身體
    不利之意，其有恫嚇告訴人使告訴人心生畏懼之意，甚為顯
    明。況，依卷存錄音譯文，告訴人聽聞被告上開言詞後，當
    場表示被告所為係恐嚇，足認告訴人確已心生畏懼。
　㈢雖被告為上開恫嚇言詞後，當場表示並無惡意，然行為人所
    言是否使人心生畏懼，應依言詞內容及被害人之反應判斷，
    本無從以被告單方之辯解逕行認定。至雙方調解過程中，縱
    然告訴人音量較高，然音量高低本與個人習慣相關，且不能
    排除告訴人因心生畏懼而提高聲量以壯自身聲勢之可能，是
    不能以此為由，逕為有利於被告之認定。
　㈣綜上所述，被告所辯均不足採。本案事證明確，被告犯行洵
    堪認定，應依法論科。
四、所犯法條：
　　核被告所為，係犯刑法第305條之恐嚇危害安全罪。
五、量刑：
　　審酌被告與告訴人因互控傷害案件進行調解，被告未能於調
    解過程中冷靜處理，竟出言恫嚇告訴人，所為自有不該，且
    被告犯後仍否認犯行，並無悔意，犯後態度並非良好；兼衡
    其智識程度、家庭、生活狀況等一切情狀，量處如主文所示
    之刑，並諭知易科罰金之折算標準。　　　　
六、據上論斷，應依刑事訴訟法第299條第1項前段、第310條之1
    第1項，刑法第305條、第41條第1項前段，刑法施行法第1條
    之1，判決如主文。　　
本案經檢察官蔡佳蒨提起公訴，檢察官紀芊宇到庭執行職務。
中　　華　　民　　國　　111 　年　　9 　　月　　22　　日
　　　　　　　　　刑事第十四庭  法　官　周紹武
以上正本證明與原本無異
如不服本判決應於收受本判後20日內向本院提出上訴書狀，並應
敘述具體理由。其未敘述上訴理由者，應於上訴期間屆滿後20日
內向本院補提理由書狀（均須按他造當事人之人數附繕本）「切
勿逕送上級法院」。
  　　　　　　　　　　　　　　　書記官　謝盈敏
中　　華　　民　　國　　111 　年　　9 　　月　　22　　日

附錄本案論罪科刑法條：
中華民國刑法第305條
以加害生命、身體、自由、名譽、財產之事恐嚇他人，致生危害
於安全者，處2年以下有期徒刑、拘役或9千元以下罰金。